【裁判字號】    89,易,247
【裁判日期】    890516
【裁判案由】    賭博
【裁判全文】
臺灣雲林地方法院刑事判決
    公  訴  人  臺灣雲林地方法院檢察署檢察官
    被      告  丁○○
                乙○○
                丙○○
                戊○○
右列被告因賭博案件，經檢察官提起公訴（八十九年度偵字第一０四０號），本院判
決如左：
    主  文
戊○○連續意圖營利，供給賭博場所，處有期徒刑月，如易科罰金，以佰元折算
壹日，緩刑貳年。
丁○○、乙○○、丙○○共同連續在公眾得出入之場所賭博財物，各處罰金捌仟元，
如易服勞役，均以佰元折算壹日。
扣案之賭具下注布巾壹面、象棋拾貳粒、黑色布袋壹個、四色牌貳佰肆拾付、賭資拾
萬肆仟捌佰元、無線電對講機貳支、帳冊壹本均沒收
    事  實
一、戊○○基於意圖營利之概括犯意，自民國（下同）八十九年二月十日起，至同年
    二月二十五日止，連續數日提供其所有位於雲林縣古坑鄉棋盤村興園四十八號之
    公眾得出入之房屋為賭博場所，由丁○○、乙○○、丙○○三人共同基於賭博之
    概括犯意聯絡，各出資新臺幣（下同）二萬元，且輪流作莊、收賠、摺紙鈔，並
    以乙○○所有之無線電對講機二支作為現場聯絡、把風之用，並由乙○○提供畫
    有帥、仕、相、車、傌、炮、將、士、象、車、馬、包方格之桌布巾一面，帥、
    仕、相、車、傌、炮、將、士、象、車、馬、包象棋十二粒，黑色布袋一個，四
    色牌二百四十付為賭具，以供葉坤圖、賴振南、賴榮田、高慶榮、王日安、林天
    成等人賭博財物。其賭法為俗謂之「十二字仔」，即：以四色牌分給賭客，由賭
    客以四色牌押注上開布巾上之方格內，再由莊家將十二粒象棋放入黑色之布袋內
    ，搖動後抽取出其中一粒象棋，如與賭客以四色牌押注之方格相同，一倍賭十倍
    ，每天即由戊○○抽取頭金三百元至五百元不等。嗣於八十九年二月二十五日晚
    間十一時五十分許，為警查獲上情，並當場扣押莊家賭資二萬五千一百元，賭客
    賭資二千七百元，合計二萬七千八百元，下注布巾一面，象棋十二粒，黑色布袋
    一個，四色牌二百四十付，警方另於停放現場旁之乙○○所有之ＶＸ－九０三五
    號自用小客車內，扣得乙○○所有，用以預備供賭之賭資十萬七千元，記載賭帳
    之帳冊一本及聯絡使用之無線電對講機二支。
二、案經雲林縣警察局斗南分局報告台灣雲林地方法院檢察署檢察官偵查起訴。
    理  由
一、右開事實，業據被告丁○○、乙○○、戊○○於警訊、偵查及審理中，被告丙○○於警訊及偵查中供承不諱，核與參與賭博之王日安、高慶榮、賴榮田在警訊中
    承述之情節相符。此外，並有扣押之上開賭資、賭具足稽。而被告丙○○於本院
    審理時雖翻異其供否認參與賭博，然其參與賭博之情，業據共同被告丁○○、乙○○供明在卷，均核與其於警訊及偵查所供相符，是其翻異其供無非事後卸責之
    詞，自不足採信。綜上，被告等人賭博犯行事證明確，堪以認定，應依法論科。
二、核被告戊○○所為，係犯刑法第二百六十八條之意圖營利供給賭博場所罪。被告
    丁○○、乙○○、丙○○等人係犯刑法第二百六十六條第一項在公眾得出入之場
    所賭博財物罪，公訴人雖漏引此部分之起訴法條，但犯罪事實欄已有敘及，本院
    自予以審判。被告丁○○、乙○○、丙○○三人有犯意之聯絡及行為之分擔，均
    為共同正犯。又被告等所犯上開之各罪，時間分別緊接，犯罪構成要件各相同，
    顯均係分別基於概括犯意反覆為之，為連續犯，各應論以一罪，並分別加重其刑
    。爰審酌被告等人之素行，及其等助長社會僥倖心理，使人廢時失業，易趨於遊
    惰，影響正常之社會經濟活動，暨其犯罪後之態度尚稱良好等一切情狀，分別量
    處如主文所示之刑，並分別諭知易科罰金及易服勞役之折算標準，以示懲儆。又
    被告戊○○未曾受有期徒刑以上刑之宣告，有台灣雲林地方法院檢察署刑事資料
    紀錄表一份附卷可稽，且能坦承犯行，知所悔悟，其受前開刑之宣告，已足以促
    其警惕，當無再犯之虞，本院認為以暫不執行為適當，爰諭知緩刑二年，以啟自
    新。
三、扣押之賭資二萬七千八百元，象棋十二粒、黑色布袋一個，四色牌二百四十付，
    押注桌面布巾一面，為當場賭博之器具及財物，依刑法第二百六十六條第二項沒
    收；於被告乙○○車內扣得之賭資十萬七千元，為供被告犯罪預備之物，業據被
    告乙○○於偵查中供明在卷，無線電對講機二支、帳冊一本為供被告等犯賭博所
    用之物，均併依刑法第三十八條第一項第二款之規定沒收之。
四、公訴意旨另以：被告丁○○、乙○○、丙○○有與被告戊○○共犯刑法第二百六
    十八條之意圖營利供給賭博場所及聚眾賭博罪嫌，及被告戊○○另犯同法意圖營
    利聚眾賭博罪嫌云云。惟查，被告丁○○、乙○○、丙○○三人係共同出資輪流
    作莊，在上開公眾得出入之場所賭博財物，而每次由被告丁○○、乙○○、丙○○給付被告戊○○三百至五百元，作為水電費補貼等情已如前述，而被告丁○○
    、乙○○、丙○○聚眾賭博之方法，又尚與意圖營利之主觀構成要件有間，其三
    人又係給付被告戊○○場地費，並未與被告戊○○共同收取費用，難謂被告丁○○、乙○○、丙○○三人與被告戊○○有共犯意圖營利供給賭博場所或聚眾賭博
    之犯行。而被告戊○○亦僅意圖營利提供賭博場所，並未與被告丁○○、乙○○
    、丙○○共同參與賭博，亦據同案被告丁○○、乙○○、丙○○供述在卷，亦難
    認被告戊○○有意圖營利聚眾賭博之犯行，此外復查無其他積極證據足以證明被
    告四人有此部分之犯行，本應宣告無罪，惟因此部分之犯行，與前開論罪部分有
    想像競合犯之裁判上一罪關係，爰不另為無罪之諭知。
據上論斷，應依刑事訴訟法第二百九十九條第一項前段、刑法第五十六條、第二十八
條第二百六十八條、第二百六十六條第一項、第二項、第四十一條、第四十二條第二
項、第七十四條第一款、第三十八條第一項第二款，罰金罰鍰提高標準條例第一條前
段、第二條，判決如主文。
本案經檢察官甲○○到庭執行職務。
中      華      民      國      八十九      年      五    月    十六    日
                                臺灣雲林地方法院刑事第二庭
                                    法  官  紀  文  勝
右正本證明與原本無異。
如不服本判決，應於判決送達後十日內向本院提出上訴狀( 應附繕本 )。
            書記官  林  順  能
中      華      民      國      八十九      年      五    月    十六    日
刑法第二百六十八條：意圖營利，供給賭博場所或聚眾賭博者，處三年以下有期徒刑
，得併科三千元以下罰金。
刑法第二百六十六條：在公共場所或公眾得出入之場所賭博財物者，處一千元以下罰
金。但以供人暫時娛樂之物為賭者，不在此限。
當場賭博之器具與在賭檯或兌換籌碼處之財物，不問屬於犯人與否，沒收之。


司法院資訊處製作；財團法人民間司法改革基金會備份。
